臺灣臺中地方法院臺中簡易庭小額民事判決
111年度中小字第3809號
原      告  旺旺友聯產物保險股份有限公司

法定代理人  劉自明  
訴訟代理人  凃福仁  
            陳冠雲  
            林語彤  
被      告  劉宗典  
上列當事人間請求損害賠償事件，本院於民國111年11月3日言詞
辯論終結，判決如下：
    主      文
原告之訴駁回。
訴訟費用新臺幣壹仟元由原告負擔。　　
　　事實及理由
一、原告主張：被告於民國109年1月20日17時40分駕駛車牌號碼
    0000-00號自用小客車，在臺中市北區中賓停車場，因開啟
    車門不慎碰撞由原告承保之訴外人林麗緹駕駛、訴外人林益
    裕所有之車牌號碼000-0000號自用小客車（下稱系爭車輛）
    ，造成系爭車輛受損，原告業依保險契約賠付修理費用新臺
    幣（下同）8235元，爰依保險代位及侵權行為之法律關係，
    請求被告賠償8235元並自起訴狀繕本送達翌日起加計法定遲
    延利息等語，並聲明：被告應給付原告8235元及自起訴狀繕
    本送達翌日起至清償日止，按年息百分之5計算之利息。
二、被告則以：被告所駕駛之車輛後座當時未載乘客，不可能有
    開啟後車門而碰撞系爭車輛之情事等語置辯，答辯聲明：駁
    回原告之訴。
三、得心證之理由：
  ㈠按因故意或過失，不法侵害他人之權利者，負損害賠償責任
    ；汽車、機車或其他非依軌道行駛之動力車輛，在使用中加
    損害於他人者，駕駛人應賠償因此所生之損害，民法第184
    條第1項前段、第191條之2 定有明文。又侵權行為之成立，
    須行為人因故意過失不法侵害他人權利，亦即行為人須有不
    法行為，具備歸責性、違法性，且不法行為與損害間有因果
    關係，始能成立。如依民法第191條之2規定請求賠償，須以
    損害為汽車、機車或其他非依軌道行駛之動力車輛在使用中
    所造成為要件。次按當事人主張有利於己之事實者，就其事
    實有舉證之責任，民事訴訟法第277 條前段亦有明文。依此
    規定，主張侵權行為損害賠償請求權之人，對於侵權行為之
    成立要件應負舉證責任。又民事訴訟如係由原告主張權利者
    ，應先由原告負舉證之責，若原告先不能舉證，以證實自己
    主張之事實為真實，則被告就其抗辯事實即令不能舉證，或
    其所舉證據尚有疵累，亦應駁回原告之請求（最高法院17年
    上字第917號判例參照）。
  ㈡原告主張伊承保系爭車輛遭被告駕駛車牌號碼0000-00號自用
    小客車開啟車門碰撞受損，被告否認有開啟車門碰撞系爭車
    輛情事，則應由原告就被告開啟車牌號碼0000-00號自用小
    客車車門時有碰撞系爭車輛乙節負舉證責任。原告就此固提
    出臺中市警察局第二分局文正派出所非交通事故現場草圖記
    載「乙方駕駛（林麗緹）於上述時停置138號停車格內靜止
    不動時，甲方車輛（被告）左後乘客開啟車門與乙車右後車
    殼發生碰撞，使乙車右後車殼損傷」（見卷第21頁），惟此
    現場草圖未經被告簽名確認屬實，尚不得以此認定原告主張
    之事實為真正。另卷附臺中市政府警察局第二分局111年9月
    23日中市警二分交字第1110045300號函附本件交通事故資料
    內相片（見卷第41-45頁），有手勢指出系爭車輛遭撞受損
    處，然單依此相片尚不能證明系爭車輛係遭被告駕駛車牌號
    碼0000-00號自用小客車開啟車門碰撞受損。又經本院向臺
    中市政府警察局第二分局函詢結果，該分局警員許怡婷製作
    職務報告記載：「一、職於109年1月20日17時40分於中賓停
    車場處理非道路交通事故，報案人林麗緹…報案自稱其將自
    小客車AXY-5619號停置於停車格內，遭自小客車6511-X3號
    之左後乘車開啟車門發生碰撞，然自小客車6511-X3號當時
    未有人員於現場，…」等語，有臺中市政府警察局第二分局1
    11年9月23日中市警二分交字第1110045300號函附資料在卷
    可參（見卷第85頁），可知警員到場處理製作非交通事故現
    場草圖，僅係基於系爭車輛駕駛人林麗緹之片面陳述而為記
    載，並無現場比對兩車是否均有碰撞痕跡及碰撞痕跡位置相
    符，或有其他事證得供佐證兩車確有碰撞，是依原告所提出
    之證據，難認系爭車輛車體受損係因被告開啟車門不慎所致
    。原告聲請警員作證，然依前開警員職務報告，就當時處理
    情形陳述甚明，無再通知警員到庭作證之必要。此外，原告
    未再提出其他證據，應認原告主張系爭車輛遭被告6511-X3
    號自用小客車開啟車門碰撞受損乙節，舉證尚有不足，難以
    遽認為真正。原告請求被告賠償損害云云，即無理由。
四、綜上所述，原告所舉證據不足以證明被告有原告主張之侵權
    行為，不能遽認原告主張之事實為真正。從而，原告本於保
    險代位及侵權行為之法律關係，請求被告給付8235元及自起
    訴狀繕本送達翌日起至清償日止按年息百分之5 計算之利息
    ，為無理由，應予駁回。
五、據上論結，本件原告之訴為無理由，依民事訴訟法第78條、
    第436條之19第1項，判決如主文。
中　　華　　民　　國　　111 　年　　11　　月　　29　　日
                  臺灣臺中地方法院臺中簡易庭
                                  法  官  熊祥雲
以上正本係照原本作成。
如不服本判決，應於送達後20日內，以判決違背法令為理由，向
本院提出上訴狀並表明上訴理由（上訴理由應表明一、原判決所
違背之法令及其具體內容；二、依訴訟資料可認為原判決有違背
法令之具體事實），如於本判決宣示後送達前提起上訴者，應於
判決送達後20日內補提上訴理由書（須附繕本）。如委任律師提
起上訴者，應一併繳納上訴審裁判費。
中　　華　　民　　國　　111 　年　　11　　月　　29　　日
                                  書記官  王麗麗